【裁判字號】    97,易,3140
【裁判日期】    980121
【裁判案由】    詐欺
【裁判全文】
臺灣板橋地方法院刑事判決              97年度易字第3140號
公  訴  人  臺灣板橋地方法院檢察署檢察官
被      告  丙○○
選任辯護人  郭振茂律師
上列被告因詐欺案件，經檢察官提起公訴（九十六年度偵字第一
八八九０號），因被告於本院準備程序中為有罪之陳述，嗣經本
院合議庭裁定以簡式審判程序審理，判決如下：
    主  文
丙○○幫助意圖為自己不法之所有，以詐術使人將本人之物交付
，處拘役伍拾玖日，如易科罰金，以新臺幣壹仟元折算壹日。
    事  實
一、丙○○雖預見提供金融機構帳戶予他人使用，可能幫助不詳
    之人從事詐欺行為，作為取得財物或財產上之利益之管道，
    竟仍基於縱該人將其帳戶用以從事詐欺行為，亦不違反其本
    意之幫助犯意，於民國九十六年四月二十五日某時，在苗栗
    縣頭份鎮○○路八十七號頭份尖山郵局，將其合作金庫商業
    銀行東頭份分行帳號0000000000000號帳戶之
    存摺、提款卡，郵寄至臺北市中山區○○○路一四五巷七號
    ，並於電話中告知上開帳戶之提款卡密碼，提供予姓名年籍
    不詳自稱「石明倫」之成年男子及其所屬之詐欺集團成員使
    用，以此方式幫助該詐騙集團成員從事詐欺取財之犯行。嗣
    由該詐欺集團成員於如附表編號一至四所示之時間，以如附
    表所示編號一至四所示之方式，致乙○○、戊○○、丁○○
    、甲○○等人陷於錯誤，而匯款如附表編號一至四所示之金
    額至丙○○上開帳戶內，旋由該詐騙集團成員提領一空。
二、案經被害人戊○○訴由臺北縣政府警察局永和分局、甲○○
    訴由臺北縣政府警察局三重分局、乙○○、丁○○訴由南投
    縣政府警察局刑事警察大隊報告臺灣臺中地方法院檢察署檢
    察官偵查起訴，被告丙○○由臺灣臺中地方法院移轉管轄由
    本院審理，因被告丙○○於本院準備程序中為有罪之陳述，
    經合議庭裁定以簡式審判程序審理。
    理  由
一、上揭犯罪事實，業據被告丙○○本院準備程序中及審理時坦
    承不諱，核與附表所示告訴人乙○○、戊○○、丁○○、甲○○指訴情節相符，並有合作金庫商業銀行開戶資料暨交易
    明細、提款機交易明細表、匯款委託書（證明聯）、中國信
    託銀行匯款申請書影本在卷可資佐證，事證明確，被告犯行
    堪以認定。
二、核被告所為，係犯刑法第三十條第一項前段、第三百三十九
    條第一項之幫助詐欺取財罪。又被告以幫助之意思，提供帳
    戶之存簿、提款卡及提款卡密碼等物幫助他人遂行詐欺取財
    犯行，係屬幫助犯，應依刑法第三十條第二項之規定，按正
    犯之刑減輕之。爰審酌被告明知現今詐欺人士犯案猖獗，時
    有利用存款帳戶詐取款項之情事，竟提供帳戶予詐欺集團使
    用，俾其等得以從事詐財行為，增加被害人尋求救濟之困難
    ，並使犯罪之追查趨於複雜，且不法人士亦得以順利取得其
    詐欺所得之財物，對於社會秩序及正常交易安全造成危害，
    兼衡其犯罪手段並非暴戾，及犯後坦承犯行之態度等一切情
    狀，量處如主文所示之刑，並諭知易科罰金之折算標準。
三、被告提供犯罪集團使用之合作金庫商業銀行東頭份分行帳號
    0000000000000號帳戶之存摺、金融卡等物，
    雖屬被告所有，惟業經交付予不詳犯罪集團而未扣案，為免
    日後執行沒收困難，爰不為沒收之諭知。
據上論斷，應依刑事訴訟法第二百七十三條之一第一項、第二百
九十九條第一項前段，刑法三十條第一項前段、第二項、第三百
三十九條第一項、第四十一條第一項前段，刑法施行法第一條之
一，判決如主文。
本案經檢察官林俊峰到庭執行職務。
中    華    民    國    98    年    1    月    21    日
                  刑事第七庭法  官  潘  翠  雪
上列正本證明與原本無異。
如不服本判決，應於送達後十日內敘明上訴理由，向本院提出上
訴狀
                            書記官  江  文  彬
中    華    民    國    98    年    1    月    21    日
附錄本案論罪科刑法條全文：
中華民國刑法第339 條（普通詐欺罪）
意圖為自己或第三人不法之所有，以詐術使人將本人或第三人之
物交付者，處5 年以下有期徒刑、拘役或科或併科1 千元以下罰
金。
以前項方法得財產上不法之利益或使第三人得之者，亦同。
前二項之未遂犯罰之。
附表：
┌──┬─────┬───┬──────────────────┐
│編號│詐騙時間  │被害人│           詐騙經過                 │
├──┼─────┼───┼──────────────────┤
│ 一 │96年5月7日│乙○○│丙○○將其所開立之合作金庫商業銀行東│
│    │、8日     │      │頭份分行0000000000000號帳戶，提供予 │
│    │          │      │某姓名年籍不詳之人使用。嗣該成年人所│
│    │          │      │屬詐欺集團成員，於96 年4月中旬，傳送│
│    │          │      │申辦貸款之電子郵件予乙○○，乙○○點│
│    │          │      │選該電子郵件後，乃回覆該信件，並留下│
│    │          │      │其所有之聯絡電話，該詐欺集團成員撥打│
│    │          │      │電話予乙○○，佯為銀行專員「楊如意」│
│    │          │      │，詐稱可代為申辦貸款，要求乙○○繳納│
│    │          │      │法院規費，致乙○○陷於錯誤，於96 年5│
│    │          │      │月7 日分別匯款新臺幣（以下同）20000 │
│    │          │      │元、10000 元，於同月8 日匯款40000 元│
│    │          │      │至丙○○上開帳戶內。                │
├──┼─────┼───┼──────────────────┤
│ 二 │96年5月8日│戊○○│丙○○將其所開立之合作金庫商業銀行東│
│    │          │      │頭份分行0000000000000號帳戶，提供予 │
│    │          │      │某姓名年籍不詳之人使用。嗣該成年人所│
│    │          │      │屬詐欺集團成員，於96 年4月中旬，傳送│
│    │          │      │申辦貸款之電子郵件予戊○○，戊○○點│
│    │          │      │選該電子郵件後，乃回覆該信件，並留下│
│    │          │      │其所有之聯絡電話，該詐欺集團成員於96│
│    │          │      │年5月7日撥打電話予戊○○，詐稱可代為│
│    │          │      │申辦貸款，要求戊○○繳納律師費，致張│
│    │          │      │以臻陷於錯誤，於96年5 月8 日分別匯款│
│    │          │      │20000 元、6284元、27200 元至丙○○上│
│    │          │      │開帳戶內。                          │
├──┼─────┼───┼──────────────────┤
│ 三 │96年5月9日│丁○○│丙○○將其所開立之合作金庫商業銀行東│
│    │          │      │頭份分行0000000000000號帳戶，提供予 │
│    │          │      │某姓名年籍不詳之人使用。嗣該成年人所│
│    │          │      │屬詐欺集團成員，於96 年4月中旬，傳送│
│    │          │      │申辦貸款之電子郵件予丁○○，丁○○點│
│    │          │      │選該電子郵件後，乃回覆該信件，並留下│
│    │          │      │其所有之聯絡電話，該詐欺集團成員撥打│
│    │          │      │電話予丁○○，佯為銀行專員「楊如意」│
│    │          │      │及陳會計師，詐稱可代為申辦貸款，要求│
│    │          │      │丁○○繳納取得簽約放款證明單所需費用│
│    │          │      │，致丁○○陷於錯誤，於96年5月9日匯款│
│    │          │      │80000 元至丙○○上開帳戶內。        │
├──┼─────┼───┼──────────────────┤
│ 四 │96年5月9日│甲○○│丙○○將其所開立之合作金庫商業銀行東│
│    │          │      │頭份分行0000000000000號帳戶，提供予 │
│    │          │      │某姓名年籍不詳之人使用。嗣該成年人所│
│    │          │      │屬詐欺集團成員，於96 年5月3日，撥打 │
│    │          │      │電話予甲○○，自稱「吳淑君」，詐稱可│
│    │          │      │代為申辦貸款並留下申辦貸款之聯絡方式│
│    │          │      │。甲○○旋與該名自稱吳淑君之女子聯絡│
│    │          │      │，並提供其基本資料供該女子所稱之銀行│
│    │          │      │股東審核，於96年5 月3 日該詐欺集團成│
│    │          │      │員通知甲○○其貸款申請經審核通過，要│
│    │          │      │求甲○○預付二個月之利息，致甲○○陷│
│    │          │      │於錯誤，於96年5 月9 日匯款35515 元至│
│    │          │      │丙○○上開帳戶內。                  │
└──┴─────┴───┴──────────────────┘


司法院資訊處製作；財團法人民間司法改革基金會備份。
